臺灣高等法院民事裁定
110年度再字第33號
再審原告    許錦榮  

再審被告    太平洋花園廣場公寓大廈管理委員會

法定代理人  林國隆  
再審被告    鍾依陵  

            林錦坤  
            林友寬  


上列當事人間撤銷選任管理委員決議等再審之訴事件，再審原告
對於中華民國110年5月25日本院110年度再字第8號確定判決提起
再審之訴，本院裁定如下：
    主      文
再審之訴駁回。
再審訴訟費用由再審原告負擔。
    理  由
一、按再審之訴不合法者，法院應以裁定駁回之，民事訴訟法第
    502條第1項定有明文。又提起再審之訴，應依民事訴訟法第
    501條第1項第4款規定，表明再審理由及關於再審理由並遵
    守不變期間之證據，此為必須具備之程式；所謂表明再審理
    由，必須指明確定裁定有如何合於法定再審事由之具體情事
    ，始為相當，倘僅泛言有何條款之再審事由，而無具體情事
    者，尚難謂已合法表明再審事由。如未表明再審事由，法院
    無庸命其補正，可認其再審之訴不合法，逕以裁定駁回之。
二、本件再審原告主張：相對人太平洋花園廣場公寓大廈（下稱
    系爭社區）於民國88年5月13日召開第1次區分所有權人會議
    後，即制定社區規約（下稱系爭規約），以第7條第3款明定
    應以「記名單記法」選出管理委員組成管理委員會（下稱系
    爭管委會），詎系爭管委會第1屆主任委員林滄州之任期屆
    滿後，於89年7月22日召集第1屆第3次區分所有權人會議，
    現場徵得出席人同意以「無記名複記法」選出下1屆管理委
    員，顯然違反系爭規約第7條第3款規定，其後均以前開違反
    規約規定之方式選出管理委員，相對人即第19屆主任委員林
    錦坤於107年5月29日任期屆滿後，於同年6月24日召集區分
    所有權人會議（下稱系爭會議），亦作成依前開違反規約之
    「無記名複記法」選出管理委員之決議（下稱系爭決議），
    因林錦坤無召集權，其召集會議程序違反法令，且該次違法
    召集之系爭會議所作成之系爭決議亦屬無效，伊乃提出訴訟
    ，先位聲明撤銷系爭決議，應由爭管委會依公寓大廈管理條
    例施行細則第7條規定辦理推選召集人，依系爭規約第7條第
    3款規定採「記名單記法」，重新選舉管理委員；如先位聲
    明無理由，即備位聲明確認林錦坤召集之系爭會議所為系爭
    決議無效等情，該撤銷選任管理委員決議等事件訴訟之第二
    審程序由本院以109年度上字第949號事件（下稱第949號事
    件）受理後，法院未就伊聲請訊問之相對人林友寬、鍾依陵
    進行調查，顯然偏袒相對人，自由心證無限上綱，有違證據
    法則；茲相對人林友寬、鍾依陵之證詞，為伊所發現未經斟
    酌之證物，乃主張「第949號事件」確定判決有民事訴訟法
    第496條第1項第1款、第13款之再審事由，提起再審之訴，
    求予廢棄改判，經本院110年度再字第8號事件受理繫屬後，
    竟仍駁回伊再審之訴確定（下稱原確定判決），應有違誤。
    為此，爰依民事訴訟法第496條第1項第1款、第13款規定，
    提起本件再審之訴，求予廢棄原確定判決，改判系爭決議應
    予撤銷、系爭社區須依公寓大廈管理條例施行細則第7條規
    定，重新辦理推選召集人後再召開區分所有權人會議，依據
    系爭規約第7條第3項採記名單記法重新選舉管理委員等語（
    再審原告於110年7月12日向本院提出之書狀內所載關於本件
    訴訟標的價額應核定為4500元、原確定判決法院應退還溢繳
    裁判費部分之陳述，核與本件再審之訴所舉再審事由存否之
    判斷無涉，不予贅述；又本件再審之訴訴訟標的價額部分，
    由本院另於110年7月23日以裁定核定並命再審原告補正裁判
    費完畢，附此說明）。
三、經查，再審原告對於原確定判決提起再審之訴，惟觀其所提
    「民事聲請再審暨退還溢收裁判費狀」記載內容，僅係指摘
    「第949號判決」認定事實不當及其對調查證據不服之意見
    ，並未就本件提起再審之原確定判決予以敘明有何符合民事
    訴訟法第496條第1項第1款及第13款規定再審之具體事由。
    依上開說明，本件再審之訴為不合法，應依民事訴訟法第50
    2條第1項規定，以裁定駁回其訴。
四、據上論結，本件再審之訴為不合法，爰裁定如主文。
中　　華　　民　　國　　110 　年　　8 　　月　　16　　日
              民事第八庭    
　　  　　　　　　審判長法  官  陳邦豪 
                        法  官  湯美玉
 　　　　　　　　　　　 法  官  胡芷瑜
正本係照原本作成。
如不服本裁定，應於收受送達後10日內向本院提出抗告狀，並應
繳納抗告費新臺幣１千元。
中　　華　　民　　國　　110 　年　　8 　　月　　16　　日

                        書記官  莊智凱